Inventaris van het archief van het Nederlandse Consulaat-Generaal te Kaapstad (Zuid-Afrika), 1938-1956
Nationaal Archief, Den Haag
- Staatsbladen, 1876-1910
K Verslagen van het handelsbureau voor Nederland en koloniën, 1928-1934
W Dienstreizen in Kaapprovincie door secretaris handelsbureau, 1933
2 Scheepvaartdossiers, 1915-1937 (2 dossiers)
4 Dossier kennisgeving overname leiding consulaat, 1935-1938
9 Scheepsverklaringen, 1931-1938
14 Algemeen dossier-onderwijs, 1934-1938 (2 dossiers)
15 Dossier vruchteninvoer in Nederland vanuit Z.A.; druivenkultuur enz., 1916-1938
19 Levensverzekeringen, 1917-1929
27 Nederlandse monsterkamer te Kaapstad, 1908-1936 (2 dossiers)
28 Nationaliteit van Nederlandse kinderen in Z.A. geboren, 1916-1921
37 Waarneming van het Zweedse consulaat-generaal, 1916-1924
41 Waarneming Duitse belangen, 1917-1925
44 Vice-consulaat Port Elizabeth, 1918-1938 (2 dossiers)
45 Vice-consulaat Oost-Londen, 1914-1937
50 Kamer van Koophandel in Z.A., 1919-1935 (2 dossiers)
51 Knipsels uit diverse couranten, 1917-1936 (2 dossiers)
52 Nederlandse monsterkamer te Kaapstad, 1928-1935
54 Consulaat-Generaal Kaapstad; kanselarij, 1907-1937 (4 dossiers)
55, 55a Nalatenschappen, 1920-1931 (2 dossiers)
60 Stukken betreffende Zuid-Afrikanen die in Nederland gaan studeren, 1917-1933
63 Vestiging in Zuid-Afrika, 1930-1938 (3 dossiers)
67 Immigratiedossier, 1921-1938 (2 dossiers)
69 Genealogie; vragen van diverse personen overvoorouders, 1922-1938
70 Havenwerken; drooglegging deel Tafelbaai, 1921-1938 (2 dossiers)
72 Nalatenschap M. Teixeira de Mattos, 1921-1933
73 Tournees Nederlandse artiesten in Z.A., 1922-1936
74 Nalatenschap van de heer Massop, 1916-1924
76 Opsporen oude scheepswrakken, 1932-1935
77 Correspondentie over afgifte verklaring van erfrecht, 1913-1922
78 Havenwerken te Walvisbaai; scheepsverklaring m.b.t. reis sleepboten "Friesland" en "Utrecht", 1922-1924
81 Reis Prof. Casimir, 1922-1923
82 Bezoek oud-minister H.A. van IJsselstein, 1922-1923
85 Nalatenschappen, 1922-1939
88 Viering koninginnedag, 1930-1938
89 Stukken betreffende het houden van koopmansboeken in Z.A., 1922-1923
92 Schadeclaim handel, 1932
95 Diplomatieke immuniteit consul te Kaapstad, 1920-1931
99 Stukken betreffende de nationaliteit van Duitsers in Zuid West Afrika, 1924
100 Handelsbetrekkingen met Ned. Indië, 1922-1938 (2 dossiers)
102 Bezoek Dr. G. Vissering, 1924-1925
106 Krantenknipsels van politieke aard, 1929-1937
107 Jan van Riebeeck herdenking, 1923-1938 (2 dossiers)
110 Gerechtelijke stukken, 1932-1938
117 Aanbestedingen Hollandse Aanneming Mij., 1925-1938
119 Herdenking Willem de Zwijger, 1926-1934
122 Nalatenschap D. Kruyff, 1925-1928
124 Schuldvorderingen, 1931-1939
128 Nalatenschappen, 1874-1938
130 Oprichting suikerfabriek, 1927-1928
133 Controverse over vermeende verkoop Kaapkolonie door Nederland aan Groot Brittannië, 1928-1934
135 Pluimveeteelt in Z.A., 1928-1935
136 Handelstentoonstelling, 1928-1929
138 Derde Dietse studiereis; Secretaris Raad Curatoren Leiden; Comité Nederland-Z.A., 1933-1928
139 Instelling scheepvaartraad; oprichting fabrieken gekondenseerde melk, 1929-1934 (2 dossiers)
142 Bezoek m.s. Van Galen, 1931
143 Stukken betreffende de diamantindustrie, 1931-1938
145 Algemeen dossier, handel Ned. Indië, 1931-1934
146 Algemeen Nederlands Verbond, afdeling Kaapstad, 1931-1938
147 Onderhandelingen over een tournee door Z.A. van de Koninklijke militaire kapel te Den Haag, 1931-1932
149 Zeebrieven, 1931-1938
153 Kwartaalrapporten over economische aangelegenheden; idem maandrapporten, 1936-1938
154 Economisch weekblad voor Ned. Indië, 1932-1934
156 Wilsbeschikking E.A. Kuchlin, 1933
157 Steuncomité behoeftige Nederlanders, 1933-1937
160 Africopa berichten, 1933
161 Vliegdienst algemeen, 1933-1937 (2 dossiers)
163 Unie-invoerrechten, 1934-1938
164 Brief inzake gebruik cijfercode, 1932
165 Nederlandse journalisten in Z.A., 1933-1938
168 Stichting landverhuizing Nederland, 1933-1935
169 Ned. Indische Tentoonstelling; Nederlands-Zuid-Afrikaanse handel, 1933-1934 (2 dossiers)
170 Scheepvaartdossier, 1927-1933
171 Handelsvoorlichting, 1923
173 Gezantschap Pretoria, 1934-1938
175 Steun aan landbouwnederzetting "Wonderfontein", 1925-1934
176 Handelsverdragen Nederland en andere landen, 1934-1937
176a Maandverslagen Kaapprovincie, 1933-1934
177 Overlijden Koningin Emma, 1934
178 Overlijden Prins Hendrik, 1934
179 Bezoek m.s. K XVIII; onderzoekingen Prof. Vening Meinesz, 1934-1937
180 Nalatenschap D. Mesdag, 1934-1935
184 Vertaling statenbijbel in Afrikaans, 1933-1938
186 Herstel oude molen "Groote Schuur", 1935-1936
187 Plan voor oprichting van bond van Nederlandse verenigingen in Z.A., 1935-1936
190 Bezoeken Nederlandse industriëlen, 1932-1935
191 Tentoonstelling Nederlandse kunstnijverheid 1937-1938
194 Nederlandse onderscheidingen, 1938
211 Handel in Portugees Oost-Afrika, 1932
De lengte van het archief 1860-1938 bedraagt ongeveer 1,8 meter. Het register houdende dienststaten van onbezoldigde consulaire ambtenaren van de (vice-) consulaten te Kaapstad, Natal enz., opgemaakt na 1870 en bijgehouden tot 1948, heb ik opgenomen in het 1e blok (inv.nr. 22).
Verwante archieven
NL-HaNA 2.05.128 - Inventaris van het Archief van het Consulaat te Kaapstad (Zuid-Afrika), 1860-1939
Publicaties
Geraadpleegde bronnen en literatuur
Archieven van het departement van Buitenlandse Zaken
Archief Code 1, 1955-1964
153.0 Overdracht en Vernietiging Pretoria/Kaapstad, 1956-1964
Archief Code 1, 1975-1984
153.0 Overdracht en Vernietiging Kaapstad, 1983
Archief DBD, 1945-1954
BD 10 Zuid-Afrika Kaapstad Postreports deel I, 1953-1954
BD 131 Zuid-Afrika Kaapstad Administratief Personeel Algemeen, 1946-1954
Archief Code 131 DBD Persoonsdossiers, 1945-1954
Dr. A.L. Wurfbain DBD 131 Algemeen, 1945-1946
Archief Code 131 DBD Persoonsdossiers, 1955-1964
Jhr. G.R.G. van Swinderen DBD 131 Algemeen, 1946-1956
Dr. N.A.C. Slotemaker de Bruïne DBD PD deel II & III 1952-1961
Archief Code 131 DBD Persoonsdossiers, 1965-1974
Dr. H.J. Levelt DBD 131 PD deel I & II, 1952-1961
Archief gezantschap/ambassade Pretoria Code 0 t/m 999, 1945-1954
101 Kaapstad
map 39 Consul-Generaal Dr. H.J.Levelt, 1948-1949
map 40 Consul-Generaal Dr. H.J. Levelt, 1950-1952
map 43 Positie Dr. H.J. Levelt, 1948-1952
map 46 Consul-Generaal Dr. N.A.C. Slotemaker de Bruïne, 1952-1953
map 48 Jhr. Mr. G.R.G. van Swinderen, 1938-1943
map 49 Consul-Generaal Dr. A.L. Wurfbain, 1943-1946
map 58 Positie consulaat te Kaapstad, 1944
map 62 Verheffing van het consulaat tot consulaat-generaal, 1948-1951
Archief gezantschap/ambassade Pretoria Code 0 t/m 999, 1945-1954
131.5 Kaapstad
map 180 Aanstelling van Jhr. G.R.G. van Swinderen, 1938-1942
map 181 Jhr. G.R.G. van Swinderen, gezantschapssecretaris, 1938-1945
Archief gezantschap/ambassade Pretoria Code 0 t/m 999, 1955-1964
153.0 Kaapstad
map 205 Vernietiging en overzending oud archief van het Consulaat-Generaal, 1956-1964
Literatuur
Faassen, S. van (red.), J. Greshoff en Leo Vroman. Brieven over en weer, (Amsterdam, 1977)
Hoof, J.P.C.M. van, Inventaris van het archief van de Nederlandse Militaire Missie en het Militaire Bureau van het Nederlands gezantschap te Pretoria 1941-1950 (1951), Inleiding. (Ministerie van Defensie, 1983)
Kersten, A., Buitenlandse Zaken in ballingschap. Groei en verandering van een ministerie 1940-1945, (Alphen aan den Rijn, 1981)
Bijlagen
Index van personen, plaatsen en zaken
De getallen achter de namen/trefwoorden verwijzen naar de inventarisnummers en/of inleiding (afgekort als inl.)
De volgende inventarisnummers zijn niet in de index opgenomen: 1-17, 55, 90, 142, 168, 169, 170, 174, 175, 176, 179, 188.
Aagtekerk (m.s.) 60
Aalbers, D. 144
Aalst, A.K. van 41
Aalsum (s.s.) 60
Aandewiel, A. 30
Aanstoot, E.H. 144
aardappelen 68
Aarnoutse, Y. 30
Abosso (s.s.) 140, 177
Aboulfethouh, S. 72
accountantsonderzoek ME Soerabaja 193
Adendorff, W.D. 204
administrasie vir die ontvangs van oorsese kinders 75
Admiral Graf von Spee (s.s.) 200
Adrian, F.W. 200
Afdeeling Beheer Nederlandse Eigendommen 54
African Consolidated Films Ltd. 81
African Consolidated Theatres Ltd. 82
African Shippind Ltd. 87
African Tool Company 77
afscheidspakketten 87
agricultural machinery 64
Ahlberg, A.F. 41
Ah Lee 41
Aikema, A. 184
Aikema, G.L. 144
Aikema, J. 40
Ajax (kruiser) 200
akte van overlijden 60
Albarda, J.W. 41
Alberts, G. 59
Alcyone (s.s.) 60, 141
Alexander, D. 25, 27
Algemeen Nederlands Steuncomité 81
Algemeen Nederlandsch Verbond inl., 38, 43, 81, 82, 83, 91, 93, 99, 100, 113, 123, 130
Algenib (m.s.) 60
Algera, J. 129
Algorab (s.s.) 60
alimentatieplicht 53
Alkema, J.P.T. 144
Allan, E.W. 42
Allan, G. 75
Alma, J.F.M. 40, 144
Almkerk (m.s.) 60, 196
Alphacca (s.s.) 60
Alphen, G. van 111
Alphen, J. van 100
Alphen, L.J. van 49, 144
Alpherat (s.s.) 140
Alten, R. 200
Alting Mees, L.A. 80
Amak 41
Ambagtsheer, J.H. 171, 172
ambtenaren (opleiding van) 23
Ammers, P.C. van 40
Amorison, J.B.A. 172
Amsterdam Diamond Cutting Works 118
Andel, T. van 52
Anderson, A. 75
Anderson, C. 42
Anderson, J. 22
Anderson, J.B. 42
Anker, J.C. 41
Anschutz, W. 81
Antonia (m.s.) 87
Appell, A.M. 204
application for advertising facilities 118
Archer, J.D. 41
archief van de handelsbescherming 197, 199
archief van het consulaat te Bloemfontein 28
archief van het vice-consulaat te Port Elizabeth 30
archief van het consulaat te St. Denis 23
Arnaud Gerkens, P.R.d' 139
Arndt, E. 203
Arnold, C.A. 144
Arnold, J.P.H. 49, 77, 81
Arnold, L.J.G. 49
As, H. van 144, 184
As, J. van 125
As, R. van 171
Asbeck, C.J. Baron van 184, 194
Asch, M. van 144
Aschman, G. 81
Asper, H.J. 144
Asperen-Becker, T.A. van 18
Assen, K. van 63
Assen, R. van 171, 172
Assen, W. van 49, 144
Asten, W.A. van 141
Atkins, J.S. 82
Atsma, H. 42
Augsburgse geloofsbelijdenis 107
Aurik, H.W.J. 144, 184
Australië 171-173
auteursrecht 54
Aveling, G. 49, 52, 143, 144
Aveling, J. 83
Aveling, L.J.W. 144
Avis, M.C. 81
Baardman, H. 85
Baartman, A. 145, 184
Baaren, A.H.K. van 59
Baarn (s.s.) 60, 140, 141
Baas, F. 101
Baas, M. 171, 172
Bac, J. 40
Back to Civilian Life (brochure) 178
Baggerman, F.A.M.L. 145
Baggus, N. 41
Baird,, J.T. 100
Bairnsfather, N. 131
Bakker, B.B. 41
Bakker, Chr. 145
Bakker, E. 145
Bakker, F.J. 145
Bakker, G. 49, 63, 145
Bakker, J. 41, 60
Bakker,, J.K. 41
Bakker, J.W. 145
Bakker, K. 49, 145
Bakker, N. 171, 172
Bakker, P. 41
Bakker, S. 41
Bal, A. 41
Bal, H. 41
Bal, L. 41
Baldwin, E. 42
Balen, J.C. van 40
Balingkar (s.s.) 140
Ballintijn, G. 129
Banks, D. 75
Bantam (s.s.) 60
Barendse, G.J. 41
Barnouw, A.J. 125
Bartholomeus Dias Kruis 30
Basford, B.G. 41
Bass, E. 82
Basson, J.H. 204
Basutoland inl., 20
Batavia inl
Bataviaasch Nieuwsblad 180
Batenburg, J. 145
Battaerd, P. 81, 83, 95
Bavel, A. van 41
Bavel, G. van 49, 145, 184
Bavel, M.R. van 145
Bax, D. 79, 100, 101, 110, 114
Bax, T. 82, 83
Bayliss, R.H. 41
Bean, L. 41, 42, 88
Bechuanaland 20
Becker, A.B. 202
Becker, M. 41
Beckerinck, J.J. 41
Beckhuis, J. 83
Beckhuis, W. 83
Beeck, L. van 145
Beek, H.M. van 41, 60
Beek, J. van 41
Beekhuis, F.M. 172
Beekhuis, J. 14???
Beekhuis, W. 63
Beekman, G.J.H. 145
Beekman, J.G. 100, 184
Beekman, W.C. 80, 83
Beelaerts van Blokland, F. 128, 132, 137
Beele, A.J. 145, 184, 186
Beelem, P. van 41
Beens, H.W. 80, 81
Beer, J.P.B. de 75
Beer, W.J. de 71
Beest, W.A. van 70
Beira (consulaat) 19
Bekman, A.J. 139
Belinfante, W.G. 54
Belkum, Ch.H. van 145
Belkum, Y.A. 100
Belonje, B. 30, 42
Benakat (s.s.) 60, 180
Bengkalis (s.s.) 60
Benjamin, H.G. 75
Bensink, G.J. 59
Benson, Hr. 76
Bent, D. van der 59
Berends, R.C. 41
Berflo, G.J.C. 145, 184
Berg, E.R. van den 145
Berg, H.N. van der 130
Berg, J.v.d. 100, 105
Berg, J.R.v.d. 145
Berg, L.v.d. 41
Berg, W.H.v.d. 41
Bergen, D.A. van 82, 145
Berger, L. 196
Bergh, R. 82
Bergmeester, W.J. 145, 184
berichtenverkeer Z. A.-Ned. Indië 126
Berkel, J. van 41, 60
Berkhof-Veen, E.v.d. 29
Berkhout, A. 141
Berkhout, G. 145
Berkhout, J. 41
Berlage, A.C. 145
Bernards, J.P.A.L. 145
Bernardy, P. 200
beschermingspassen 202
Besselaar, G. 109
Besseling, J.B.L. 40, 44
Bestebreurtje, J. 49, 145
Bestelink, M.J. 145
betaalstaten kostwinnerschap 184
Bettink, P.J. 181
Beusichem, C. van 87
Bever, M.A. de 63, 81, 145, 184
bevrijding Nederland 39, 137
Beyma, Jhr. W.F.G.L. van 49, 63, 145, 172
Beymerwerdt, E.J. van 41
Bezemer, H. 87
bezettingsstaten (instructies) 33
bezoldiging militairen 33
Biegel, H.M. 49, 145
Bierman, J. 40, 82
Biesheuvel, A. 145
Biesheuvel, H. 145
Bikkers, J. 145
Binnendijk, A. 171, 172
biologen 112
Birnie-Visscher, F.C.E. 172
Bischoff, A.H. 81, 83
Blaauw, E. de 41
Blacquière, J.F. 146, 184
Blacquière, N. 82
Bladergroen, H.A. 81, 146, 84
Blaers, J.R. 41
Blahovská, F. 131
Blahofsky, A. 43
Blanken, E. 41
Blankenstein, D. 40, 146
Blankestein, M. van 125
Blankers, J. 101
Blankert, J. 59
Blankstein, D.L.E. 60
Blaricum, E. van 70
Blekton, A.W. 146
Bles, A.P. 143
Bles, G.A. 146
Blink, C.v.d. 41
Blitz, J. 146, 184
Blitz, L. 82
Block, A.A.M. de 49, 63, 81, 83, 146
Bloem, H. 71
Bloemfontein (consulaat) inl., 28, 29, 34, 130, 131
Bloemfontein (m.s.) 60, 200
Bloemink, Hr. 71
Blok, Mw. 42
Blok, A.C. 81
Blok, H.A.N. 146
Blok, H.D.R. 82, 146
Blok, J. 41, 140
Blok, J.L. 41
Blok, K. 83
Blokpoel, C.C. 81
Blokpoel, J.F.C. 40, 41, 81, 83, 195
Blom, J.v.d. 41
Blommendaal, D.M. 146
Blommert, J.S. 171, 172
Blue Peter, The 130, 131
Bodegraven (s.s.) 60
Bodenstein, Dr. 41, 132
Boeke, N. 49, 146
boekhouding Duits consulaat 205-208
Boelen, F.J. 56
Boelrijk, J.F.P. 146
Boendermaker, C. 24, 172
Boendermaker, E. 171
Boendermaker, M. 49, 143, 146
Boer, A. de 146
Boer-Vertin, A. de 87
Boer, C. de 49
Boer, J.F.L. de 60
Boer, M.H. 186
Boer, P. 49
Boer, P.M. de 83, 87, 88, 143, 178, 181, 183
Boer, R.N. de 41
Boer, S.C. de 146
Boerlage, Hr. 100
Boersma, J. 83
Boersma, S. 83
Boeseken, A. 81, 114
Boesman, J. 100
Boestert, H. den 146, 186
Boezel, J. 41
Bohlken, L. 59
Boissevain (m.s.) 45, 60, 129
Bok, J.H. 171, 172
Bokhorst, M. 93, 100, 101, 102, 114, 126, 130
Bolkestein, C. 122
Boll, C.J. 49, 146, 184
Bommel, M.A. van 172
Bonarius, korporaal 146
Bondt, P. de 49, 146
Bongers, C. 146
Bongers, G.F. 83
Bongers, J. 41, 75, 146
Boog, D.J. 41
Boogaard, M.K. 41
Boogaerdt, A.J. 146
Boogertman, H. 87
Booleman, R.O.B. 49, 146, 184
Boomstra, M.E. 171, 172
Boon, C.W. 41
Boon, J.J. 197, 199
Boon, J.M. 146, 184
Boonstra-Normann, E.J. 172
Boosman, A. inl., 36, 83, 139, 140, 143, 181, 194, 197, 198, 199
Boot, J.H. 70
Bootsma, T. 146
Booy, A. de 139
Booy, G. 41
Booy, J.M. de 43
Booy, W. de 71
Booy-Scheltus, W.G.A. 79
Borgers, J. 41
Borgman, B. 196
Born, A. 59, 146
Borret, W.H.J.M. 44
Borst, J.M. 196
Borst, K. 146
Bos, C.v.d. 30, 146
Bos, F.v.d. 49, 79
Bos, F.C.v.d. 146
Bos, J.H. 41
Bos, J.M.A.A. 59
Bos, K. 146
Bosch, A.v.d. 87
Bosch van Drakestein, A.L. 72
Bosch, M.C.v.d. 30
Boschfontein (m.s.) 60
Boskoop (s.s.) 196
Bosma, J. inl., 143
Bosma, O. 146
Bosman, A.J. 82
Bosman, D.B. 81, 98, 113, 114
Bosman, E. 82
Bosman, E.A. 41
Bosman, F.C.L. 93, 98, 109
Bosman, G. 53
Bosman, H.H. 41
Botbijl, G. 100
Botbijl, S.A. 49
Both, C.C. 146
Both, J. 146
Both, J.H.C. 143, 146
Both, S. 146
Botha, H. 75
Botha, H.J. 75
Botha, M.C. 95, 111, 114
Botha, P.R. 140, 200
Bouhuis, A. 40, 147
Bouman, A. 83, 87
Bouman, A.C. 49, 81, 88, 95, 120, 125, 172, 180
Bouman, H.C. 171, 172
Bouman, Q.C. 147
Bouman, S. 12???
Boutkan, A. 41
Bouwman, R. 171, 172
Boxmeer, H.J.J. 147, 184
Boyce, H.C. 41
Boyd, H. 41
Boyen, A. 200
Braal, Mw. De 42
Braal, C.A. de 31, 42, 134, 147
Braam, B.G. 49, 147
Braam, P. van 95, 113
Braamse, F. 85
Braamse, J. 139
Bradenhorst, J.W. 8???
Brady, G. 75
Bragaar, Mw. 87
Brand, C.N.v.d. 147
Brand, J.W. 147
Brand, M. 147
Brandt, A. 43, 100
Brandt-Corstius, A. 147
Brandt, S. 203
Brandwijk, G. van 41
Brandwijk, P. 147
Braspot, H.D. 60
Brassem, Hr. Van 40
Brassem, K.M. 86
Brassera, P.W. 147
Braun, G.F. 60
Braunlich, M.P. 203
Brauw, M.L. de 147
Bredasdorp 96
Bree, N. van 171, 172
Bree, W.J. 147, 184
Breedijk, J.J.J. 147
Breedijk, M. 41, 60
Breeveld, P. 147
Breitenstein, C.A. 23, 49, 83, 147
Breman, A. 147
Breman, P. 147, 172
Bremen, J.M. van 41
Bremer, C. 41
Brendgen, J. 80, 81
Breuack, A. 81
Breugel Douglas, Baron en Baronesse Van 43, 72
Breugel Douglas, Vera van 72
Breunissen, J.F. 25
Breunissen, J.J. 79, 147
Breunissen, N. 25
Brévoort, J.A. 87
Brink, J. 75, 100
Brink, M. 75
Brink, T. 81
Brinkcate, H. 147
Brinkman-Siemerink, J. 30
Brinkman-Siemerink, T. 42
Brinkman, W. 100
Brinton, W. 43, 82, 139
Brits, K. 75
Broek, A. 40, 147
Broeke, C.M.v.d. 147
Broekhuysen, G.J. 189
Broekhuysen, M. 147
Broekman, J.H. 100
Broere, H.A. 41, 83
Broese van Groenou, A. 41
Bromtol, De (weekblad) 137
Bron, P.M. 83, 86
Brongersma, L. 112
Bronkhorst, J. 87
Brooklyn, H.A. 41
Brouwer, B. 60, 147
Brouwer, C.H. inl., 140, 194, 195, 197
Brouwer, H. 41
Brouwer, K. 147
Brouwer, P. 147
Brouwer, S. 82
Brown, Mw. 42
Brown, E.W. 88
Brown-King, G.A. 41
Brown, T.W. 75
Browne, H.H. 63, 83
Bruckmann, I. 200
Bruens, J.B. 147
Brugge, C.W. te 147, 184
Brugge, J.K.v.d. 147
Brugge, S.S. ter 147
Bruggen, K. van 147
Bruin, P. 41
Bruins-Lich, Mw. 87
Brul, G.P.v.d. 77
Brümmer, F. 75
Bruning, Ph. 143
Bruyn, A.M.H. de 59
Bruyn, B. de 147
Bruyn, C. du 181
Bruyn, C.G.J. de 147
Bruyne, E.J.H. de 171
Brij, A.A. 41
Budelman, H. 43, 81, 171, 191
Budgen, D.A. 41, 69, 140
Bueren, J.H.P.W. van 41
building plans 64
Buining, P. 147
Buining, P.K. 49, 172
Buisman, Mw. 42
Buisman, H.G. 22, 30, 34, 38, 40, 41, 43, 44, 63, 81, 82, 85, 87, 88, 204
Buitenhof, H. 147, 184
Bulawayo (consulaat) 19
Bulcraig, T. 180
bulletin van het Van Riebeeck Comité 103
Bultman, H.F. 49, 87
Buma, C.W.A. 71
Burg, A.J.v.d. 147, 171
Burg, W.v.d. 184
burgemeester van Culemborg 100, 106
Bürger, A. 200
Burger, D. 70, 147
Burger, E.J. 70
Burger, R.S. 82
Burger, W.F.H. 41
Burns, J.J.H. 147
Bus, J.Z. 147
Bussy, N.V.J.H. de 54
Butler, J.A. 147
Butter, L. 41
Buy, H.G. du 73
Buy Weniger, W.F.M. de 87
Buyse, A. 41
Buyskes, H. 82
Buytendijk, G.J.J. 49, 147
Buyze, A. 41
bijbels 117
Bijker, Hr. inl
Bijker, K. 63
Bijl, P. 40, 49, 125, 147
Bijl, P.v.d. 88, 131, 147
Bijl, P.A.v.d. 112
Bijl, P.V.G.v.d. 82
Bylandt, W. van 195
Bijlsma, C. 49
Bijlsma, C.M. 171
Bijlsma, H. 83, 147
Bijlsma, J. 49, 143, 147
Bijlsma, S.F. 147
Caddie, C.S. 82
Calkoen, A. 18, 30, 34
Calleson, boekhandelaar 18
Campbell, C.J. 88
Canada inl
Cape Steel Construction inl., 63, 82, 100, 101
Carey Slater, F. 82
Carl Fritzen (s.s.) 200
Casembroot, A.F.C. 129
Castle, M. 44
Cate Hoedemaker, F.H. ten 42, 87
Catlender, J.F. 41
Cement Sales Ltd. 68
Cevaal, W. 41
Cheong Chuen 41
chiffreuses 171
Church, B. 88
circulaires Van Riebeeck Comité 103
Civil service club 38
Clark, H. 136
Clarke, G.A.W. 82
Clayton, E.M. 181
Cleghorn & Harris Ltd. 82
Cloesmeyer, A. 41
Cloete, R.P. 172
Close, P.L. 81
Clutton, A.N. 41
Cluver, Dr. 200
Cluver, A.H. 73
Cobb, H. 100, 101
Cohen, A. 81
Cohen, J. à 83
Cohen, J.A. 42
Cohen, J.A.A. 81, 82, 83
Coini, A. 40
Coini, J. 148
Colombia (m.s.) 140
Colombo 171, 195, 197
Comité gevallen strijders (1940-1945) 40
Comité Nederland-Zuid-Afrika 94, 113
Comité "Neerlands Vrijheidsdag" 38, 43
Comité Van Riebeeck herdenking 1952 100, 101
Comité Watersnood 1953 90
Commissie Rechtsverkeer in Oorlogstijd 45, 54, 68
Commissie van bijstand v.h. Van Riebeeck Comité 104
Commissioner for Immigration and Asiatic Affairs 71
Comozin (s.s.) 200
Conowski, S. 136
Conrad, K. 38
Conradie, Mw. 25
Conradie, J. 98
Conradie, J.H. 82
consul van Denemarken 39
contingentenlijsten 174, 175
Cooper, H.W. 39
Cooper, J. 41
Cooreman, J.L. 148, 184
Coosens, H. 41
Cooter, A.M.P. 43
Coppens, J.A. 59
Corder, C.S. 82
Cordia, P.C. 41
Cornelis, M.B.M. 197
Cornell, Hr. 25
Cornish, W.R. 18
Corten, M.J.H.G. 41, 60
Coster, C.H.P. 41
Couvret, Hr. 191
Couwenberg, C.Th. 172
Couwenberg, S. 25
Cowan, J. 88
Cras, J.M. 139
Crawford, A. 70
Cremers, L.M. 181
Creveld, A.S. van 71
Croin, V. 41
Croonenberg, S. 82
Crowe, S.E. 76
Cruse, H.P. 82, 95
Culemborg 100, 101, 106
Cullingworth, S.O. 81
culturele betrekkingen 92, 95
cultuurgeschiedenis 109, 110, 111
Curaçao inl., 181
Dahl, G. 82
Dalen, J. van 49, 148, 184
Dam, A. van 63, 148, 184
Dam, H.A.J. ten 190
Dam, K.A.P. 148
Damoisseaux, M. 148
Danielse, P.H. 41
Danschutter, J.B. 41
Danziger, M. 202
Das, Hr. 71
Das, M. 83
Daubenton, F. 23, 25, 82, 143
David Philp, Mw. 87
Davies, M.W. 38
Davis, J.H. 118
Davis, S. 81
Dawes, Mw. 98
Day, T.R. 82
Deall, J.H. 41
Dedert, D. 60
Dekema, A. 41
Dekker, C. 41
Dekker, C.P. 41
Dekker, F. 49, 89
Dekker, J. 41, 63
Dekker, J.H. 148
Dekker, J.P. 60
Delport, D. 191
demobilisatie 144-167, 178, 179
Denby, J.O. 25
Dencher, J.L. 196
Denekamp, F.D. 148
Departement van spoorwegen en havens 69
Deputy grand master for South Africa 38
Derksen, J.H. 148
Deth, G. van 100
Deun, N. van 41
Deutscher Hilfsverein 204, 205
Dibbets, J. 148
Dick, R.E. 81
Diem, H.H. van 49
Diender, C. 41
dienstplicht (-igen) inl., 45, 85, 87, 118, 143-170, 174-179, 182-136
dienstreizen 34, 35
dienstweigering, -weigeraars inl., 143-170, 180, 181, 186, 190
Diepering, N. 172
Diepeveen, J.R.M. 87
Diepeveen, J.W.M. 87
Diepeveen, W.J.M. 23, 87
Diesveld, H. 63
Diesveld, H.L. 49, 148
Dingemans, H.H. 27
Dik, K.E. 41
Disselkoen, A.P. 41
Djambi (m.s.) 60
Djojoh 41
Dobbenga, V.H. 41
Dockrall, I.A. 82
Doelder, J.J. den 59
Doelgani 41
Doerr, W. 203
Doesburg, B. van 148
Doesburgh, H. van 52
Doesschate, J. ten 43
Dolk, J.A. 148
Dolmans, A.Th.L. 41, 60
Domburg, A. 83
Domerghi, R. 87
Donders, Mw. 171
Donkers, W.H.M. 148
Donkersgoed, E.S. van 203
Doorduin, J. 30
Doorn, A. van 100
Doorn, E.K. van 148
Doorn, H. van 148
Doorn, H.J.W. van 30
Doorn, J. van 100, 148, 184
Doornbos, A. 148
Doornebos, P.F. 46
Doornum, J.G.E. van 139, 148, 171, 172
Dornfest, I. 82
Dorp, J. van 60
Dörr, H. 203
Dorr, M. 148
Dörr, S. 101, 130
Dorsten, J. van 148
Doss, M.T. 88
Douglas, Mw. 75
Douglas, MacKelvie, Galbraith & Co 193
Douwes, J. 83
Dovianus, H. 143, 148, 184
Dovianus, W.J. 85
Doyer, L.B. 49, 148
Drees, W. 129
Dreissen, R. 203
Drerup-Masseurs, M. 48
Drewes, A. 49
Dreyfus & Co 87
Driest, J.M. van 41
Drill, W.H.I. 200
Dronkelaar, R.G. van 77, 81, 148
Drooglever Fortuyn, R. 44
Drop, D.J. van 41
Drost, S. 148
Drost, W. 41
Droste, J. 140
Druiff, L.J. 25
Drunen, A. van 148
Drijfhout, F. 59
Dryver, C. 41
Dubbeldam, C. 100
Dubbleman, A. 139
Dubois, A. 41
Duinker, C. 41
Duinker, J.J. 41
Duitsche Steuncomité 204
Duitse belangen (behartiging van) inl., 200-208
Duitse inval in Nederland 38, 137
Duitsers (afgifte paspoorten aan) 202
Duitsers (geïnterneerde) 200, 204
Duitsers (repatriëring van) 203
Duitsers (verlening onderstand aan) 204
Duivenbode, C. van 148
Duivenstein, E. 41
Dulken, J. van 41
Dullaart, F. 30
Dullaart-Roeleveld, P. 30
Dupont, P.J. 148
Durban 22, 199
Duuren, J.J. van 87
Duveen, H. 83
Duyn, A. van 41
Duyn, P. van 148
Dwolatzky, J. 39, 136
Dijk, A. van 186
Dijk, B. van 41
Dijk, B.C. van 148
Dijk, C.A.W. 60
Dijk, E. van 139
Dijk, J. van 41, 81
Dijk, L. van 41
Dijk, L.M. van 41
Dijk, S. van 83, 171, 172
Dijk, W. van 148, 184, 190
Dijker, R.P.A. 30
Dijkstra, M.E. 29
Dijkstra, P. 59
Dijkstra, W. 60
Dijl, J. van 148
Eck, M. van 30
Eckstein, G.A. 82
Economie Insurance Comp. Ltd. 87
economische berichtgeving 62
Edam (s.s.) 60, 140
Edens, F. 41
Edwards, M. 42
Eenenaam, C. 141
Eerde, E.G. van 41
Eersel, J.G. van 41
Egberink, J.F. 81
Egeter, Hr. 19
Eggink-van Stolk, G. 180
Eggink, W. 25
Ehrwert, K. 41
Ekkelenkamp, J.D. 129
Elferink, Hr. 125
Elferink, L.J. 49, 70
Elias, E. 125
Elias, E.G. 87
Elias, J.A. 41
Elizabeth Conradie Huldigingsfonds 98
Ellerbroek, H. 41
Elsacker, I. van 59
Elshout, A.J.T.v.d. 143, 149, 184
Elswijk, Hr. Van 101
Elzinga, D. 149
Embden, J. van 149
Embden, S. van 118, 149
emigranten 70, 71
Ende, R.F.J.v.d. 149
Enenga, J.J. 41
Engel, G. 200, 202
Engel, H. 112
Engelbrecht, S.P. 25, 95, 111, 113
Engelenberg, Mw. 87
Engelman, J.W. 81, 83, 99
Engelmann, T.J. 93
Engers, M. 81, 83
Enggana (s.s.) 60
Ennenga, J.J. 40
Ennenga, P.H. 149
Ensink, J. 149
Enthoven, Hr. 149, 200
Ernst, H. 200
Ernsting, Hr. 180
Es-Ozinga, C.K. van 29
Es, J.M. van 149
Esch, Th.J. van 191
Eshuys, W.A. 149
Esmeyer-Polano, A. 172
Esselen, L. van 25, 69, 132
Essen, A. van 149
Essen, G. van 130